臺灣桃園地方法院刑事判決　　　　　　　　　　　　　九十年度訴字第一四二九號
　　公　訴　人　臺灣桃園地方法院檢察署檢察官
　　被　　　告　戊○○
　　指定辯護人　本院公設辯護人丁○○
右列被告因違反毒品危害防制條例案件，經檢察官提起公訴（八十九年度偵字第一一
五二七號），本院判決如左︰
    主  文
戊○○販賣第一級毒品，處無期徒刑，褫奪公權終身。
扣案第一級毒品海洛因壹包（淨重零點壹貳公克，包裝重零點貳肆公克），扣案之
第二級毒品安非他命壹包（毛重壹點壹肆陸公克，驗餘含塑膠袋重壹點壹參伍公克）
，均沒收銷燬之。未扣案販毒所得新台幣壹仟伍佰元沒收，如全部或一部不能沒收時
，以其財產抵償之。
    事  實
一、戊○○（綽號牛肚）基於意圖營利之犯意，於民國八十九年八月一日下午四時許
    ，在桃園縣中壢市○○路九十一巷口靠近中壢交流道附近，販售新台幣（下同）
    五百元之第一級毒品海洛因一包（淨重０．一二公克，包裝重０．二四公克），
    及一千元之第二級毒品安非他命一包（毛重一．一四六公克，驗餘含塑膠袋重一
    ．一三五公克）予丙○○。嗣因為警事前接到線報獲知戊○○涉嫌販毒，於八十
    九年八日一日中午到桃園縣中壢市○○路附近查看埋伏地點時，適見戊○○在前
    開中園路九十一巷口靠近中壢交流道附近疑將毒品販賣予丙○○，遂待戊○○離
    去後，將丙○○攔檢盤查得知適才戊○○確將海洛因及安非他命販賣予丙○○，
    且在丙○○身上查得戊○○前開販賣予郭女之海洛因及安非他命各一包，及郭女
    所有供其自身施用毒品所用之吸食器一組。旋即於當日晚間十一時五十分許，向
    檢察官聲請搜索票至戊○○位於桃園縣中壢市○○路九十一巷三十一號二樓居住
    處查獲戊○○，並扣得供詹某施用毒品之安非他命一包（毛重一．四公克）、海
    洛因六包（合計淨重一．０一公克，包裝重一．四一公克，純度百分之三十三．
    五八，純質淨重０．三四公克）、吸食器一組、磅秤一台、空塑膠袋一百七十四
    個，並在同在該址被查獲之乙○○身上查獲注射針筒一支等物，而查悉上情。
二、案經桃園縣警察局大園分局移送台灣桃園地方法院檢察署檢察官偵查起訴。
    理  由
一、訊據被告戊○○矢口否認前開犯行，辯稱：伊沒有賣毒品給丙○○，是丙○○借
    用伊朋友中壢的房子，伊要求她必須要住樓上不可以吵到伊朋友，所以她就懷恨
    在心，故意陷害伊，海洛因及安非他命是伊和乙○○合買要用來吸食的，云云。
    經查被告右開犯行，業據證人丙○○迭於警、偵訊及本院審理時指證屬實，並經
    證人即查獲本案之員警李黃勝、黃偉堯於本院審理時到庭證述明確，且經證人丙○○及警員李黃勝當庭指認被告後均證述被告即為當日販賣海洛因及安非他命予
    丙○○之該名綽號「牛肚」之男子及警員於當日在附近埋伏所見與丙○○為毒品
    交易之該名男子無誤。復徵之證人乙○○於本院調查時亦證述知道戊○○綽號叫
    「牛肚」，大約有三、四年及被告於本院審理時亦自承伊自小學起迄今綽號都叫
    「牛肚」等情，益徵販賣毒品予丙○○之綽號「牛肚」之男子即為被告戊○○本
    人無訛。另扣案之為警在丙○○身上查得之前述海洛因及安非他命各一包及在被
    告前開居住處所查得之海洛因六小包經送請鑑驗結果，均分別含有海洛因及甲基
    安非他命成分一節，亦有法務部調查局編號000000000號一份、行政院
    衛生署管制藥品管理局（八九）管檢字第八七六二五號檢驗成績書各一份附於台
    灣桃園地方法院檢察署八十九年度毒偵字第四四五０號偵查卷及法務部調查局編
    號000000000號鑑驗通知書一份附於本院卷內可佐，並經本院調閱前開
    偵查卷審核無訛，此外復有現場查獲照片六幀及被告販賣予丙○○之海洛因一包
    （淨重０．一二公克，包裝重０．二四公克）、安非他命一包（毛重一．一四六
    公克，驗餘含塑膠袋重一．一三五公克）扣案足據，堪認被告確有販賣安非他命
    予丙○○之情，至為明確。末查，被告為警所扣得之販賣予丙○○之前開海洛因
    及安非他命係以八千元所購得，業據被告於警訊時供認不諱，而前開扣案之六包
    海洛因（合計淨重一．０一公克，包裝重一．四一公克，純度百分之三十三．五
    八，純質淨重０．三四公克），安非他命一包（毛重一．四公克）既以八千元購
    得，惟被告販售予丙○○之前述微量之海洛因及安非他命即售得一千五百元，顯
    可從中賺取差價，從而其具有營利之意圖甚明。綜述，本件事證已明，被告犯行
    洵堪認定，應依法論科。
二、核被告戊○○所為，係犯毒品危害防制條例第四條第一項之販賣第一級毒品罪及
    同條例第四條第二項之販賣第二級毒品罪。其販賣前後持有安非他命之低度行為
    ，應為販賣之高度行為吸收，不另論罪。被告以一販賣行為，同時販賣毒品海洛
    因及安非他命予丙○○，觸犯構成要件不相同之罪名，為想像競合犯，應從一重
    之販賣第一級毒品罪處斷。又被告除販售安非他命予丙○○外，亦同時販賣海洛
    因予郭女之犯行，雖未據公訴人起訴，惟此與公訴人已起訴且經本院論罪科刑之
    販賣安非他命部分，有想像競合犯之關係，已如前述，本院自應就屬於裁判上一
    罪之該部分一併加以裁判。爰審酌被告販賣第一級毒品海洛因及第二級毒品安非
    他命各一包予丙○○，助長毒品泛濫，對國人身心健康與社會治安，影響甚鉅，
    及其販售毒品之價、量、可牟得之不法利益、及犯後態度、素行情形等一切情狀
    ，量處如主文所示之刑，並依法宣告褫奪公權終身。
三、查在丙○○所涉毒品危害防制條例案件中所扣之被告戊○○販賣予丙○○之前述
    毒品海洛因一包（淨重０．一二公克，包裝重０．二四公克），及安非他命一包
    （毛重一．一四六公克，驗餘含塑膠袋重一．一三五公克），為查獲之毒品，應
    依毒品危害防制條例第十八條第一項前段規定，諭知沒收銷燬之。未扣案販毒所
    得新台幣一千五百元，應依同條例第十九條第一項規定，宣告沒收，如全部或一
    部不能沒收時，以其財產抵償之。另在被告前開住處所扣得之第二級毒品安非他
    命一包（毛重一．四公克），及第一級毒品海洛因六包（合計淨重一．０一公克
    ，包裝重一．四一公克，純度百分之三十三．五八，純質淨重０．三四公克）、
    吸食器一組、磅秤一台、空塑膠袋一百七十四個，並無證據足認係備供被告販賣
    毒品所用之毒品及備供販賣毒品所用之物，且參諸被告本人亦有吸食毒品之惡習
    ，以上物品尚難認與本件被告販賣毒品有何關聯，應另由被告所涉犯施用毒品案
    件中宣告沒收。又在乙○○身上查獲注射針筒一支及在丙○○身上扣得之吸食器
    一組，分別為供乙○○及丙○○施用毒品所用之物且分屬林某及郭女所有，亦據
    乙○○及丙○○供證甚明，以上物品自亦與被告本件販賣毒品犯行無涉，均不宜
    於本件併諭知沒收，末此敘明。
四、公訴意旨另以：被告戊○○於八十九年七、八月間，在桃園縣中壢市九十一巷三
    十一號租住處等地，出售安非他命予乙○○，每次為新台幣一至二千元不等之價
    格。因認被告亦涉有毒品危害防制條例第四條第二項之罪嫌。本件公訴人認被告
    涉有右揭犯罪，係以證人乙○○於台灣嘉義地方法院檢察署檢察官偵訊時供認屬
    實及扣案之安非他命毛重一．四公克，磅秤一台，及分裝袋一百七十四個扣案為
    其論據。訊據被告堅詞否認右開犯行，辯稱伊未販賣第二級毒品安非他命予乙○○，係伊與乙○○一起施用等語。按犯罪事實，應依證據認定之，無證據不得推
    定其犯罪事實，刑事訴訟法第一百五十四條定有明文。經查證人乙○○於警訊時
    供稱：「毒品係向中壢裕國戲院一名綽號「老哥」於八十九年八月一日以一千元
    購得」等語，於台灣嘉義地方法院檢察署檢察官囑託訊問時證稱：「（向『牛肚
    』購買安非他命？）沒有向他買，是他給我吸用的，約每次０．五公克，我有時
    去他那裡，他就給我吸用」、「每週三、四次，每次買一千元，向綽號阿強買的
    ，（後來改稱要說實話）安非他命是向牛肚買的，每次買一、二千元，也有向阿
    強買過」等語，於本院調查時復又改稱：（認識戊○○嗎？是否有向他買毒品？
    ）認識，我是從八十九年六、七月開始，我和戊○○一起出錢合買，每次買一、
    二千元，大約一公克，再一起施用，總共有四、五次。（你之前在嘉義地檢署所
    述有何意見？）不是如此，我不知道事情嚴重性才說安非他命是向牛肚買的，確
    實是一起買的，他有時會與我一起用」等語，核證人乙○○之證詞前後歧異不一
    ，則被告是否曾販賣安非他命予乙○○，尚屬可疑。再參諸證人甲○○○○於本
    院審理時所證述除查獲被告販賣毒品予丙○○外並未再查獲被告販賣毒品予何人
    等語，而公訴人所指扣案之毒品安非他命（毛重一．四公克）及磅秤一台、分裝
    袋一百七十四個雖係在被告前開租住處所查獲且均為被告所有之物，惟參酌被告
    自身亦有吸食毒品之惡習，亦查無實據足認前開扣案之毒品及磅秤、分裝袋即為
    供被告販毒所用之物，此外復查無其他積極之證據足認被告確有公訴人所指販賣
    安非他命予乙○○之犯行，顯難僅憑證人乙○○前後不一且有瑕疵之指述即遽認
    被告有此部犯行，惟公訴意旨認此部分與前揭論罪科刑之販賣第一級毒品及第二
    級毒品罪間有連續犯之關係，屬裁判上之一罪，爰不另為無罪之諭知。
據上論斷，應依刑事訴訟法第二百九十九條第一項前段，毒品危害防制條例第四條第
一項、第二項、第十八條第一項前段、第十九條第一項，刑法第十一條前段、第五十
五條、第三十七條第一項，判決如主文。
本案經檢察官張尹敏到庭執行職務。
中      華      民      國      九十一      年    七    月    二十六    日
                                臺灣桃園地方法院刑事第三庭
                                    法  官  林惠霞
右正本證明與原本無異。
如不服本判決，應於送達後十日內，向本院提出上訴狀。
                                    書記官  吳仁心
中      華      民      國      九十一      年     七    月   二十八   日
附本件論罪科刑依據之法條：
毒品危害防制條例第四條
製造、運輸、販賣第一級毒品者，處死刑或無期徒刑；處無期徒刑者，得併科新臺幣
一千萬元以下罰金。
製迼、運輸、販賣第二級毒品者，處無期徒刑或七年以上有期徒刑，得併科新台幣七
百萬元以下罰金。
製造、運輸、販賣第三級毒品者，處五年以上有期徒刑，得併科新臺幣五百萬元以上
罰金。
製迼、運輸、販賣專供製迼或施用毒品之器具者，處一年以上七年以下有期徒刑，得
併科新臺幣一百萬元以下罰金。
前四項之未遂犯罰之。
